臺灣新北地方法院三重簡易庭小額民事判決
111年度重小字第1480號
原      告  第一國際資融股份有限公司

法定代理人  陳毅築
訴訟代理人  邱漢欽
被      告  趙乾安  住○○市○○區○○○路00巷0弄0號    上列當
事人間請求給付分期付款買賣價金事件，本院於民國111年7月5
日言詞辯論終結，判決如下：
    主  文
原告之訴駁回。
訴訟費用新臺幣壹仟元由原告負擔。
    事實及理由
一、原告主張：緣被告於民國110年9月間向原告申請購物分期付
    款新臺幣(下同)100,000元，並訂定購物分期付款申請暨約
    定書1份，約定以9期為限，以每月為一期，每期應繳納11,1
    12元。詎料被告未繳納任何一期分期款，尚餘100,000元未
    依約履行，原告屢為催討，亦未蒙置理。依系爭分期付款申
    請暨約定書第6條、第8條所載，被告已喪失期限利益，所有
    分期款視為全部到期，應一次清償，爰提起本件訴訟等語。
    並聲明：被告應給付原告100,000元，及自民國110年10月30
    日起至清償日止，按週年利率百分之15計算之利息，及違約
    金1,800元。
二、被告則以：被告因遭訴外人即被告之胞弟趙致綱於110年9月
    24日冒名向三重戶政事務所、健保屬申請補辦身分證、健保
    卡，被告於110年9月29日因持健保卡領取五倍券，始發現上
    情，並已報警處理。又趙致綱持上開偽造之雙證件盜用被告
    身分，向原告申請購物分期付款，被告已於110年12月3日寄
    送存證信函向原告說明狀況，故該清償債務之對象應為趙致
    綱等語資為抗辯。並答辯聲明：原告之訴駁回。
三、得心證之理由：
  ㈠按當事人主張有利於己之事實者，就其事實有舉證之責任，
    民事訴訟法第277條前段定有明文。復按私文書應由舉證人
    證其真正。民事訴訟法第357條前段定有明文。而當事人提
    出之私文書必須真正而無瑕疵者，始有訴訟法之形式的證據
    力，此形式的證據力具備後，法院就其中之記載調查其是否
    與系爭事項有關，始有實質的證據力之可言（最高法院41年
    台上字第971號判例參照）。又請求履行債務之訴，除被告
    自認原告所主張債權發生原因之事實外，應先由原告就其主
    張此項事實，負舉證之責任，必須證明其為真實後，被告於
    其抗辯事實，始應負證明之責任，此為舉證責任分擔之原則
    （最高法院43年台上字第377號判例參照）。本件原告主張
    被告有簽訂系爭分期付款申請暨約定書，既為被告所否認，
    自應由原告就此部分事實先負舉證責任。
  ㈡經查，系爭分期付款申請暨約定書上之申請人欄「趙乾安」 
    之簽名，經本院以肉眼觀察，核與被告在民事聲明異議狀所
    書之簽名字跡，其字體外型、筆順、筆跡、筆勢均明顯有異
    ，書寫特徵並不相符；再經本院比對趙致綱本人在臺灣新北
    地方檢察署109年度偵字第5697號、110年度毒偵緝字第105
    號卷內「趙致綱」之簽名，其中「趙」字之書寫字體外型、
    筆跡、筆勢與系爭購物分期付款申請暨約定書上「趙乾安」
    之簽名中之「趙」字之書寫字體外型、筆跡、筆勢均屬相符
    等情，業經本院當庭勘驗屬實，並為兩造所不爭。是已難逕
    認系爭購物分期付款申請暨約定書上「趙乾安」之簽名為真
    正。況參諸被告已對於趙致綱提出偽造文書告訴，並就趙致
    綱冒用其證件向原告申辦系爭購物分期付款等情報警處理，
    有被告提出之新北市政府警察局三重分局光明派出所受（處
    ）理案件證明單可按，衡諸常理，被告當無甘冒涉犯誣告罪
    嫌而向檢警機關提出刑事告訴之理。此外，原告復未提出其
    他證據舉證以實其說。從而，被告抗辯其並未簽署系爭購物
    分期付款申請暨約定書，應屬可採。是原告請求被告應給付
    分期付款價金100,000元，洵屬無據。
四、綜上所述，原告依系爭分期付款申請暨約定書第6條、第8條
    之約定，請求被告應給付100,000元，及自110年10月30日起
    至清償日止，按週年利率百分之15計算之利息，及違約金1,
    800元，為無理由，應予駁回。
五、本件事證已臻明確，兩造其餘主張、攻擊防禦方法及所提之
　　證據，均核與本件判決所認結果不生影響，爰毋庸逐一再加
　　論述，附此敘明。
六、訴訟費用負擔之依據：依民事訴訟法第436條之19、第78條
    規定，確定訴訟費用額為1,000元，由原告負擔。
中　　華　　民　　國　　111 　年　　7 　　月　　29　　日
    　　　　　　　三重簡易庭　法　官　王士珮　　       
以上正本係照原本作成。
如不服本判決，應於送達後20日內，向本院提出上訴狀，並表明
上訴理由（上訴理由應表明1、原判決所違背之法令及具體內容
。2、依訴訟資料可認為原判決有違背法令之具體事實。），如
於本判決宣示後送達前提起上訴者，應於判決送達後20日內補提
上訴理由書（須附繕本），如未於上訴後20日內補提合法上訴理
由書，法院得逕以裁定駁回上訴。
　　　　　　　　　　　　　　　書記官　楊家蓉
中　　華　　民　　國　　111 　年　　7 　　月　　29　　日